【裁判字號】    97,交聲,3305
【裁判日期】    971222
【裁判案由】    違反道路交通管理處罰條例聲明異議
【裁判全文】
臺灣臺北地方法院交通事件裁定        97年度交聲字第3305號
原處分機關  臺北市交通事件裁決所
異  議  人
即受處分人  邵廣志
上列異議人即受處分人因違反道路交通管理處罰條例案件，對於
臺北市交通事件裁決所於民國97年12月11日所為之處分（原處分
案號：北市裁罰字第裁22-1AD471741號），聲明異議，本院裁定
如下：
    主  文
原處分撤銷。
邵廣志不罰。
    理  由
一、按道路交通管理處罰條例所稱之汽車，依該條例第3條第8款
    規定包括機器腳踏車；另按汽車駕駛人停車時，停車時間、
    位置、方式、車種不依規定者，處新臺幣（下同）600元以
    上1200元以下罰鍰，道路交通管理處罰條例（下稱條例）第
    56條第1項第9款定有明文。又道路交通安全規則第112條第1
    項第14款規定：「在停車場內或路邊准停車處所停車時，應
    依規定停放，不得紊亂。」。惟按標誌、標線、號誌應經常
    維護，保持清晰完整及有效性能，道路與交通狀況有變更時
    ，應增設必要之標誌、標線、號誌，並將不必要之標誌、標
    線、號誌同時清除，道路交通標誌標線號誌設置規則第6條
    第2項、第7條第1項亦規定明確。是以，倘若道路設置之標
    誌、標線設置不清、模糊、甚或矛盾，難認具有效性或達使
    人民無法輕易辨明時，自難期待人民加以遵守，而不具期待
    可能性。
二、原處分意旨略以，受處分人邵廣志所有之車號BJR-798號重
    型機車，於民國97年11月13日12時49分，違規停放在臺北市
    ○○○路1段135巷3號對面，而遭舉發機關臺北市停車管理
    工程處人員拍照採證，並以受處分人有違反條例第56條第1
    項第9款「停車位置不依規定」之行為製單舉發，嗣受處分
    人收受舉發通知單後，向原處分機關提出申訴，經原處分機
    關函請舉發單位調查結果，仍認受處分人確有前開違規行為
    ，原處分機關乃於同年12月11日依條例第56條第1項第9款、
    違反道路交通管理事件統一裁罰基準表之規定，裁處受處分
    人罰鍰600元。
三、本件受處分人聲明異議意旨略以：當地未設有禁止停車標誌
    告知民眾此處不得停車，且該處白線模糊不清，不易辨識云
    云。
四、經查，本件受處分人確有於前揭時間，將其所有之車輛停放
    於上揭地點，且該處為經行政機關規劃之停車場，有舉發機
    關舉發照片1幀附卷可稽。然查前開照片，於照片所及區域
    ，該處原先所繪設之白色實線皆剝落、模糊不清甚或消失，
    難以讓用路人清楚知悉如何停放車輛，且依前開規定，行政
    機關有義務對於標誌、標線、號誌經常維護，保持清晰完整
    及有效性能，以期人民遵守相關交通規則，維護交通之秩序
    ；而此處之標線如此模糊不清，使用路人無所適從，自無法
    期待異議人遵照規定停放車輛，是異議人辯稱該處白線模糊
    不清，不易辨識，非無可採之處。
五、綜上所述，原處分機關以受處分人在停車場有停車位置不依
    規定之違規事實，並憑以作成如上之處分，固非無見，然本
    院審酌此處有前述標示不清上之重大瑕疵，認其決定於法仍
    有未合之處，自應由本院將原處分撤銷，改為諭知受處分人
    不罰之決定，以資適法。
據上論斷，應依道路交通案件處理辦法第20條前段，裁定如主文
。
中    華    民    國    97    年    12    月    22    日
                  交通法庭  法  官  張文俊
以上正本證明與原本無異。
如不服本裁定，應於裁定送達後5日內，向本院提出抗告狀。
                            書記官  陳鳳瀴
中    華    民    國    97    年    12    月    22    日


司法院資訊處製作；財團法人民間司法改革基金會備份。
